臺灣高等法院刑事裁定
110年度毒抗字第126號
抗  告  人    
即  被  告    徐國修  


上列抗告人即被告因違反毒品危害防制條例案件，不服臺灣臺北
地方法院一０九年度毒聲字第三七六號，中華民國一０九年十二月
十七日送觀察、勒戒裁定（聲請案號：臺灣臺北地方檢察署一０
九年度聲觀字第三六四號、一０九年度毒偵字第三一二九號），
提起抗告，本院裁定如下：
    主  文
抗告駁回。                                             
    理  由
一、原裁定意旨詳如裁定書所載（如附件）。
二、抗告人即被告徐國修抗告意旨略以：被告於一０九年四月六
    日下午五時五十六分採尿前二十六小時內之某時施用第一級
    毒品海洛因，被告認不合常理，先施打再採尿，豈不自投羅
    網。被告看也沒看過海洛因、嗎啡，且被告失業在家，聽說
    都很昂貴，根本負擔不起，外人也不可能提供。被告深受毒
    品其害，現已改過自新，希望貴院再給機會，懇請再驗另外
    藥物，以示清白云云。
三、按民國一０九年七月十五日新修正施行毒品危害防制條例第
    二十條第三項，對犯第十條之罪於觀察、勒戒或強制戒治執
    行完畢釋放後，三年後再犯第十條之罪者，適用本條前二項
    之規定，即仍應先行觀察、勒戒或强制戒治。而上開所謂「
    三年後再犯」，只要本次再犯（不論修正施行前、後）距最
    近一次觀察、勒戒或强制戒治執行完畢釋放，已逾三年者，
    即該當之，不因其間有無犯第十條之罪經起訴、判刑或執行
    而受影響，亦有最高法院一０九年度台上大字第三八二六號
    裁定統一見解之意旨可參。
四、經查，被告因毒品調驗於一０九年四月六日下午五時五十六
    分許經警採集尿液送驗結果，呈嗎啡陽性反應，此有應受尿
    液採驗人尿液檢體採集送驗紀錄、台灣尖端先進生技醫藥股
    份有限公司濫用藥物檢驗報告各一件在卷可稽。被告於警詢
    及偵查中雖否認施用第一級毒品海洛因，辯稱驗尿前有服用
    胃藥及噴氣喘噴劑，惟其提出所服用「備勞喘」、「法瑪鎮
    膜衣錠」及「癒吐寧錠」等藥物，均未發現服用後會導致尿
    液呈嗎啡陽性反應之成分，亦有衛生福利部食品藥物管理署
    函、法務部法醫研究所函在卷可按。是被告施用第一級毒品
    犯行，事證明確至堪認定。又被告前因施用毒品案件，於九
    十七年四月三日觀察、勒戒期滿執行完畢，此亦有本院被告
    前案紀錄表一件在卷可按。原審認被告本案係於觀察、勒戒
    執行完畢釋放三年後再犯施用毒品犯行，依前揭修正後毒品
    危害防制條例第二十條第一項之規定，依檢察官聲請裁定將
    被告送勒戒處所觀察、勒戒，洵無違誤，抗告人猶執前詞，
    空言否認，指摘原裁定不當，乃無理由，應予駁回。
五、據上論斷，應依刑事訴訟法第四百十二條，裁定如主文。
中　　華　　民　　國　　110 　年　　2 　　月　　2 　　日
                  刑事第四庭審判長法　官  陳筱珮
                                  法　官  羅郁婷
                                  法　官  陳玉雲
以上正本證明與原本無異。
不得再抗告。
                                  書記官  蔡麗春
中　　華　　民　　國　　110 　年　　2 　　月　　2 　　日